【裁判字號】    90,易,873
【裁判日期】    901113
【裁判案由】    妨害自由等
【裁判全文】
臺灣嘉義地方法院刑事判決                            九十年度易字第八七三號
    公  訴  人  臺灣嘉義地方法院檢察署檢察官
    被      告  丙○○○
右列被告因妨害自由等案件，經檢察官提起公訴（九十年度偵字第五九一一號），本
院判決如左：
    主  文
丙○○○連續損壞他人之衣物，足以生損害於他人，處拘役伍拾日，如易科罰金，以
佰元折算壹日；又以加害生命、身體之事恐嚇他人，致生危害於安全，處拘役伍拾
日，如易科罰金，以參佰元折算壹日，應執行拘役玖拾日，如易科罰金，以參佰元折
算壹日。
    事  實
一、丙○○○懷疑鄰居乙○○○將垃圾丟置於其家門口而心生不滿，遂基於毀損之概
    括犯意，自民國九十年八月十一日起至同年八月十六日止，每日均以硫酸潑灑丙
    ○○○於屋後所晾晒之衣物，使衣物破損而不堪使用，前後共計損壞衣物二十六
    件，足生損害於乙○○○，乙○○○亦深感氣憤，遂於八月十六日與丙○○○理
    論，雙方發生口角，丙○○○另基於恐嚇之犯意，持刀於乙○○○面前揮，並作
    勢要砍乙○○○，以加害生命、身體之事恐嚇乙○○○，致生危害於安全。
二、案經乙○○○訴由嘉義縣警察局中埔分局訴請臺灣嘉義地方法院檢察署檢察官偵
    查起訴。
    理  由
一、訊據被告丙○○○矢口否認有何毀損及恐嚇之犯行，辯稱：我沒有用硫酸潑她的
    衣服，也沒有拿刀恐嚇她云云。經查：
    （一）被告丙○○○因認乙○○○將垃圾置於其家門口故以琉酸潑灑其衣物等情
          業據被告於偵查中坦承不諱，核與告訴人乙○○○於本院審理時指述稱：
          「（問：被告是何時琉酸潑妳的衣服？）八月十一日潑到八月十六日，每
          天都有潑，我女兒說為何收進的衣服都有味道且有破掉，我的衣服總共破
          了二十六件，破了很大洞，都不能穿了，我知道破了二十六件，每次破幾
          件我不知道：：」且有照片一紙附卷可證，足佐被告於偵查中之自白應為
          實在。
    （二）告訴人乙○○○於警訊時指述稱：「他拿刀出來至我家門口時作勢要砍人
          時，我見狀拿一支竹竿擋住他後，丙○○○才回到他家中，我沒有受傷：
          ：」核與證人甲○○於本院調查時證稱：「他們之前已經吵了很久了，我
          出去看時有看到被告手裡拿一把刀朝著乙○○○揮：：」相符，被告以刀
          恐嚇乙○○○，致乙○○○心生恐懼不敢出門，自足生危害於乙○○○之
          安全，被告空言稱其並未持刀向告訴人揮砍，顯係卸責之詞，不足採信。
    （三）綜上所述，本案事證明確，被告犯行應堪認定。
二、核被告丙○○○所為，其以琉酸潑灑乙○○○之衣物，使之破洞而不堪使用，係
    犯刑法第三百五十四條之毀損罪；又其持刀向乙○○○揮舞，而恐嚇乙○○○，
    係犯刑法第三百零五條之恐嚇罪。被告前開數潑灑琉酸之行為，時間緊接，所為
    係犯構成犯罪要件相同之罪，顯係基於概括犯意為之，為連續犯，應依刑法第五
    十六條加重其刑。爰審酌被告之品行、素行、與被害人係鄰居關係、犯罪手段、
    毀損衣物價值約二、三萬元等被害人所生損害、犯罪後狡卸其詞、毫無悔意且未
    與被害人和解等情量處如主文所示之刑並定應執行之刑及易科罰金之折算標準，
    以資懲儆。
據上論斷，應依刑事訴訟法第二百九十九條第一項前段，刑法第三百五十四條、第三
百零五條、第五十六條、第四十一條第一項前段，罰金罰鍰提高標準條例第一條前段
、第二條，判決如主文。
本案經檢察官曹合一到庭執行職務
中      華      民      國      九十     年      十一    月     十三    日
                                      臺灣嘉義地方法院刑事第三庭
                                          法  官   康  存  真
右正本證明與原本無異。
如不服本判決，應於判決送達後十日內，向本院提出上訴狀。
中      華      民      國      九十     年      十一    月     十四    日
                                          書記官   胡  祥  生


司法院資訊處製作；財團法人民間司法改革基金會備份。
